臺灣臺南地方法院刑事判決　　　　　　　　　　　　　　九十一年度訴字第二八號
　　公　訴　人　臺灣台南地方法院檢察署檢察官
　　被　　　告　乙○○
　　　　　　　　丙○○
　　　　　　　　甲○○
右列被告因賭博案件，經檢察官提起公訴（九十年度偵字第五四九二號、九十年度營
偵字第七六八、一三三三號），本院判決如左：
    主  文
乙○○、丙○○共同以賭博為常業，各處有期徒刑伍月，如易科罰金，均以參佰元折
算壹日。乙○○緩刑年。扣案如附表所示之物均沒收。
甲○○在公眾得出入之場所賭博財物，處罰金壹仟貳佰元，如易服勞役，以參佰元折
算壹日。如附表編號一所示之物沒收。
    事  實
一、丙○○曾於民國（下同）八十八年間，因犯賭博罪，經台灣高等法院台南分院判
    處有期徒刑四月，如易科罰金，以三百元折算一日，緩刑二年，甫於八十八年十
    月十九日確定。緣乙○○、丙○○等二人無業，適己○○、丁○○等二人（業經
    檢察官依證人保護法第十四條第二項之規定予以不起訴處分）於八十八年十一月
    間起，共同在台南縣新營市○○路○段一四四號經營「國王遊藝場」，彼二人除
    僱請戊○○（另行審結）擔任現場經理外，並對外招募僱員，乙○○、丙○○即
    分別於八十九年五月、十一月間，以每月新台幣（下同）一萬八千元、二萬三千
    元之代價，先後受雇於己○○及丁○○而擔任上開遊藝場之開分員，彼等五人即
    共同基於意圖營利之犯意聯絡，在上址之公眾得出入場所，擺設如附表編號一所
    示「七ＰＫ」、「滿天星」、「皇冠列車」等十三種共五十台電動賭博機具，玩
    法係顧客先登錄加入店內會員後以現金向櫃台開分，並以一百元開分二百分之比
    例為之，顧客再依個人意願下注，如押中即得數倍不等之分數，待洗分時，如顧
    客所得分數超出原先之開分分數，則押注超出之分數得以一比一比例兌換等額現
    金，或由開分員將上開分數登載於會員卡上供顧客日後再玩，若未押中，則所押
    注於機具內之分數由機具沒入歸店方所有，己○○、丁○○、戊○○、乙○○、
    丙○○等五人即以此方式與不特定人賭博財物，並以此賭博行為為常業。嗣於九
    十年五月二日上午十一時二十分許，賭客甲○○進入該遊藝場賭玩「七ＰＫ」等
    電動賭博機具，迄至同日下午三時許，為台灣台南地方法院檢察署檢察官指揮法
    務部調查局南部地區工作組調查員、台南縣調查站調查員及台南市警察局少年隊
    警員至上址執行搜索勤務時查獲，並扣得如附表所示之物。
二、案經台南市警察局報請台灣台南地方法院檢察署檢察官偵查起訴。
    理  由
一、右揭事實，業據被告乙○○、丙○○、甲○○等三人於本院審理時坦認不諱，核
    與證人己○○、丁○○等二人於警訊、檢察官偵訊時之證述情節相符，並有現場
    照片十八張、扣案如附表所示物品在卷可佐，足見彼等之自白確與事實相符。準
    此，本件事證明確，被告三人犯行堪以認定，自應依法論科。
二、核被告乙○○、丙○○所為，係犯刑法第二百六十七條以賭博為常業罪，渠二人
    與己○○、丁○○、同案被告戊○○等三人就上開犯行間，互有犯意聯絡及行為
    分擔，均應論共同正犯；另被告甲○○所為，係犯刑法第二百六十六條第一項前
    段之普通賭博罪。爰審酌被告丙○○曾犯賭博罪、被告乙○○、甲○○尚無前科
    紀錄，有臺灣高等法院被告全國前案紀錄表三份附卷可稽，該電玩場所置放之電
    玩規模頗巨、營業期間甚長，參以被告各人之犯罪動機、目的、手段、參與情節
    不高，犯罪情節尚屬輕微、犯罪後已坦認犯行、檢察官並就被告乙○○、甲○○
    二人請求從輕量刑等一切情狀，量處如主文所示之刑，並各諭知易科罰金及易服
    勞役之折算標準，以資懲儆。又被告乙○○前未曾受有期徒刑以上刑之宣告，有
    台灣台南地方法院檢察署刑案資料查註紀錄表及台灣高等法院被告全國前案記錄
    表各一份在卷可憑，其經此教訓後，應知所警惕，信無再犯之虞，本院因認所宣
    告之刑以暫不執行為適當，併諭知緩刑三年，以勵自新。至扣案如附表編號一所
    示之電動機具五十台（含ＩＣ板五十片），係當場賭博之器具，應依刑法第二百
    六十六條第二項規定予以宣告沒收；另附表所示之其餘物品，則為共犯己○○、
    丁○○等人所有並供渠等賭博所用或預供賭博所用之物，業據共犯己○○、丁○○等人供明在卷，爰併依刑法第三十八條第一項第二款規定宣告沒收。
據上論斷，應依刑事訴訟法第二百九十九條第一項前段，刑法第二十八條、第二百六
十七條、第二百六十六條第一項前段、第二百六十六條第二項、第四十一條第一項前
段、第七十四條第一款、第四十二條第二項前段、第三十八條第一項第二款，罰金罰
鍰提高標準條例第一項前段、第二條，判決如主文。
中      華      民      國    九十一    年      三      月     十三     日
                                      臺灣臺南地方法院刑事第二庭
              法  官  林彥君
右正本證明與原本無異。
如不服本判決應於送達後十日內向本院提出上訴狀。
                                          書記官  黃傳鈞
中      華      民      國    九十一    年      三      月     十三     日
附錄本案論罪科刑法條全文：
刑法第二百六十六條：
  在公共場所或公眾得出入之場所賭博財物者，處一千元以下罰金。但以供人暫時娛
  樂之物為賭博者，不在此限。
  當場賭博之器具與在賭檯或兌換籌碼處之財物，不問屬於犯人與否沒收之。
刑法第二百六十七條：
  以賭博為常業者，處二年以下有期徒刑，得併科一千元以下罰金。
【附表】
┌──┬───────────────────────────────┐
│編號│扣案物品名稱及數量                                            │
├──┼───────────────────────────────┤
│１  │電動賭博機具「七ＰＫ」二十九台、「滿天星」二台、「水果家族」一│
│    │台、「皇冠列車」三台、「超九」一台、「魔術方塊」二台、「水果台│
│    │」二台、「變色龍」一台、「王牌」一台、「飛船二一點」一台、「中│
│    │華迷十三」二台、「指揮官」二台、「滿貫大亨」三台（以上均含ＩＣ│
│    │板）                                                          │
├──┼───────────────────────────────┤
│２  │兌獎空白卡十七張                                              │
├──┼───────────────────────────────┤
│３  │七ＰＫ滿貫集集樂二張                                          │
├──┼───────────────────────────────┤
│４  │會員標識圖章二枚                                              │
├──┼───────────────────────────────┤
│５  │九十年五月二日早班會員進出記錄一張                            │
├──┼───────────────────────────────┤
│６  │會員號碼名單一張                                              │
├──┼───────────────────────────────┤
│７  │賓果馬戲團交班表一張                                          │
├──┼───────────────────────────────┤
│８  │七ＰＫ開分券二張                                              │
├──┼───────────────────────────────┤
│９  │機台開、洗分記錄明細單二張                                    │
├──┼───────────────────────────────┤
│10  │機台出牌記錄明細三張                                          │
├──┼───────────────────────────────┤
│11  │機台外贈分數記錄二張                                          │
└──┴───────────────────────────────┘
